臺灣屏東地方法院刑事判決　　　　　　　　　　　　　九十三年度訴字第二四四號
　　公　訴　人　臺灣屏東地方法院檢察署檢察官
　　被　　　告　乙○○
右列被告因違反毒品危害防制條例案件，經檢察官提起公訴（九十三年度毒偵字第一
三、第四四一號），本院依簡式審判程序，判決如左：
      主  文
乙○○連續施用第一級毒品，累犯，處有期徒刑壹年肆月；又連續施用第二級毒品，
累犯，處有期徒刑壹年，扣案之吸食器參組沒收之；又轉讓第二級毒品，累犯，處有
期徒刑柒月。應執行有期徒刑貳年捌月，扣案之吸食器參組沒收之。
      事  實
一、乙○○曾於民國八十六年間，因違反槍砲彈藥刀械管制條例及藥事法案件，經法
    院分別判處有期徒刑七月、八月確定，經合併定應執行刑一年一月，於八十九年
    四月二十六日執行完畢。復於八十七年間因違反麻醉藥品管理條例案件，經法院
    裁定施以觀察勒戒，因有繼續施用傾向再裁定強制戒治，嗣因實施成效良好，停
    止戒治交付保護管束，強制戒治期滿，經法院於八十八年九月二十三日，以八十
    七年度易字第四六三號判決免刑確定。再於九十一年間因施用第一級毒品及第二
    級毒品等案件，法院裁定送強制戒治，嗣戒治成績經評定為合格，而經法院裁定
    停止戒治交付保護管束，復經撤銷停止戒治再執行強制戒治，於九十三年一月九
    日期滿（起訴部分並經台灣高等法院高雄分院於九十二年七月十日，以九十二年
    上訴字第一０七０號，分別就施用第一級毒品、第二級毒品犯行部分，判處有期
    徒刑一年、十月，合併定應執行刑一年八月確定）。詎仍不知悔改，於觀察、勒
    戒、強制戒治執行完畢釋放後五年內，復基於施用第一級毒品海洛因及第二級毒
    品安非他命之概括犯意，自九十二年十月間某日起至九十二年十二月十八日止，
    連續在屏東縣竹田鄉○○村○○路三十號住處，施用第一級毒品海洛因及第二級
    毒品安非他命多次，嗣為警於九十二年十二月十八日十三時五十分許在上址查獲
    ，並扣得安非他命吸食器三組。
二、乙○○明知安非他命係列管之第二級毒品，不得轉讓，於九十二年十二月十四日
    夜間二十二時許，在屏東縣竹田鄉○○路三十號甲○○住處內，見甲○○酒醉，
    竟基於無償轉讓第二級毒品安非他命之犯意，以燒烤方式使置於吸食器內之少許
    安非他命氣化後，轉讓已經氣化之安非他命供甲○○以口吸食之方式施用。
三、案經屏東縣警察局潮州分局報請台灣屏東地方法院檢察署檢察官偵查起訴。
      理  由
一、事實欄一部分：
    訊據被告乙○○對於前揭犯罪事實坦承不諱，且有扣案之安非他命吸食器三組可
    資佐證，而被告於九十二年十二月十八日為警查獲後，經警採尿送驗，發現其尿
    液中確呈甲基安非他命及嗎啡陽性反應（海洛因水解之反應），有屏東縣衛生局
    煙毒及麻醉藥品類委託檢驗結果通知書一紙在卷可證（九十三年度毒偵字第一三
    號卷第三一頁），是被告有施用第一級毒品海洛因、第二級毒品安非他命之事實
    ，應可確信。又被告曾於八十七年間因違反麻醉藥品管理條例案件，經法院裁定
    施以觀察勒戒，因有繼續施用傾向再裁定強制戒治，嗣因實施成效良好，停止戒
    治交付保護管束，強制戒治期滿，經法院於八十八年九月二十三日，以八十七年
    度易字第四六三號判決免刑確定。再於九十一年間因施用第一級毒品及第二級毒
    品等案件，法院裁定送強制戒治，嗣戒治成績經評定為合格，而經法院裁定停止
    戒治交付保護管束，復經撤銷停止戒治再執行強制戒治，於九十三年一月九日期
    滿（起訴部分並經台灣高等法院高雄分院於九十二年七月十日，以九十二年上訴
    字第一０七０號，分別就施用第一級毒品、第二級毒品犯行部分，判處有期徒刑
    一年、十月，合併定應執行刑一年八月確定）之事實，有判決書、臺灣屏東地方
    法院檢察署刑案資料查註紀錄表、臺灣高等法院被告全國前案紀錄表在卷足憑，
    本件事證已明，被告於觀察、勒戒、強制戒治執行完畢釋放後五年內，施用第一
    級、第二級毒品之犯行洵堪認定。
二、事實欄二部分：
    上開犯罪事實業經被告乙○○於本院審理時坦認不諱，且經證人甲○○迭於警詢
    、偵查中證述明確，而證人甲○○為警於九十二年十二月十八日查獲後，採其尿
    液送驗結果，確呈甲基安非他命陽性反應，亦有長榮大學確認報告一紙在卷可稽
    （九十三年度毒偵字第一三號卷第二三頁），是此部分事證明確，被告轉讓第二
    級毒品安非他命之犯行應可認定。
三、核被告事實欄一所為，其施用第一級毒品之行為，係犯毒品危害防制條例第十條
    第一項之施用第一級毒品罪；其施用第二級毒品之行為，係犯同條第二項之施用
    第二級毒品罪。被告事實欄二所為，係犯同條第八條第二項之轉讓第二級毒品罪
    。被告持有第一級毒品海洛因、第二級毒品安非他命，嗣進而施用、轉讓，持有
    之低度行為應為施用、轉讓之高度行為所吸收，不另論罪。被告多次施用海洛因
    、安非他命，分別係時間密接，犯罪構成要件相同，顯各係基於概括犯意為之，
    應依連續犯規定各論處一罪，並均加重其刑。又本件被告轉讓之安非他命僅只少
    許，尚未達行政院九十三年一月七日公告之淨重十公克之標準，不生新舊法比較
    問題，併予敘明。再被告曾於民國八十六年間，因違反槍砲彈藥刀械管制條例及
    藥事法案件，經法院分別判處有期徒刑七月、八月確定，經合併定應執行刑一年
    一月，於八十九年四月二十六日執行完畢，其於執行完畢後五年內，再犯本件有
    期徒刑以上之罪，為累犯，應依刑法第四十七條規定加重其刑，其所犯施用第一
    級、第二級毒品部分，有兩種刑之加重事由，應遞加重之。被告所犯施用第一級
    毒品罪、施用第二級毒品罪及轉讓第二級毒品罪間，犯意各別，構成要件互殊，
    應予分論併罰。爰審酌被告前因施用毒品犯行，經觀察、勒戒及強制戒治後，仍
    故態復萌，再予施用毒品不輟，無視於毒品對於自身健康之戕害及國家對於杜絕
    毒品犯罪之禁令，並轉讓毒品予他人使用，戕害他人身心健康，並審酌被告施用
    毒品之次數、犯後坦承犯行，態度尚佳等一切情狀，分別量處如主文所示之刑，
    並定應執行之刑。又扣案之吸食器三組，為被告所有供其施用第二級毒品安非他
    命所用之物，業經被告供承在卷，應依刑法第三十八條第一項第二款併予宣告沒
    收。
據上論斷，應依刑事訴訟法第二百九十九條第一項前段、第二百七十三條之一第一項
、毒品危害防制條例第十條第一項、第二項、第八條第二項，刑法第十一條、第五十
六條、第四十七條、第五十一條第五款、第三十八條第一項第二款，判決如主文。
本案經檢察官何克昌到庭執行職務。
中      華      民      國      九十三      年    五    月    三十一    日
                                      臺灣屏東地方法院刑事第三庭
                                          法  官  柯雅惠
右正本證明與原本無異。
如不服本判決應於收受本判決送達後十日內向本院提出上訴書狀，其未敘述上訴理由
者，並得於提起上訴後十日內向本院補提理由書狀（均須按他造當事人之人數附繕本
 ）「切勿逕送上級法院」
                                     書記官   葉祝君
中      華      民      國      九十三      年    五    月    三十一    日
附錄：
毒品危害防制條例第八條第二項：
轉讓第二級毒品者，處六月以上五年以下有期徒刑，得併科新臺幣七十萬元以下罰金
。
毒品危害防制條例第十條
施用第一級毒品者，處六月以上五年以下有期徒刑。
施用第二級毒品者，處三年以下有期徒刑。
